【裁判字號】    90,易,1166
【裁判日期】    900522
【裁判案由】    毒品危害防制條例
【裁判全文】
臺灣高雄地方法院刑事判決                          九十年度易字第一一六六號
    公  訴  人  臺灣高雄地方法院檢察署檢察官
    被      告  甲○○
右列被告因毒品危害防制條例案件，經檢察官提起公訴（八十八年度毒偵字第五五一
號），本院判決如左：
    主  文
甲○○連續施用第二級毒品，累犯，處有期徒刑伍月，如易科罰金，以佰元折算壹
日。
    事  實
一、甲○○曾於民國八十六年間，因違反麻醉藥品管理條例案件，經法院判處有期徒
    刑六月，並於八十六年十二月二十五日執行完畢。又於八十八年間，因施用毒品
    案件，經依本院八十八年度毒聲字第二八六二號裁定送觀察、勒戒後，認無繼續
    施用毒品之傾向，經臺灣高雄地方法院檢察署檢察官於八十八年五月十一日以八
    十八年度偵字第四六七三號不起訴處分確定。猶不知悔改，明知安非他命係第二
    級毒品，竟基於概括之犯意，先自八十八年六月間某日起至八十九年二月間某日
    止，連續在其位於高雄縣大樹鄉○○村○○路三巷三三七號住處，以將安非他命
    置於玻璃管內燒烤產生煙霧後吸食之方式，施用第二級毒品安非他命多次。嗣因
    戒治滿三月後成績合格，獲准停止戒治付保護管束，而於八十九年十二月八日離
    開戒治所，詎其承前概括犯意，於九十年一月間某日起至九十年三月間某日止，
    連續在上開住處，以上開方式，施用第二級毒品安非他命多次。嗣於下列時地：
    於八十八年七月十九日上午十時十五分許，在高雄縣鳳山市高雄縣警察局鳳山
    分局忠孝派出所；於八十八年十月二十一日下午二時十五分許，在高雄縣鳳山
    市高雄縣警察局鳳山分局；於八十九年一月十二日下午三時許，在高雄縣鳳山
    市高雄縣警察局鳳山分局；於九十年二月十五日，在臺灣高雄地方法院檢察署
    ，分別遭警或臺灣高雄地方法院檢察署觀護人採尿送驗，而查悉上情。並於八十
    八年七月十九日經警採尿送驗查悉後，經依本院八十九年度毒聲字第一九六八號
    裁定送觀察、勒戒後，認有繼續施用毒品之傾向。
二、案經高雄縣警察局仁武分局移送臺灣高雄地方法院檢察署檢察官偵查起訴。
    理  由
一、右揭事實，業據被告甲○○坦承不諱（見本院九十年五月八日審判筆錄），而被
    告於右揭時、地共四次，經警、觀護人採取之尿液，經分別送請長榮管理學院、
    台灣檢驗科技股份有限公司檢驗結果，甲基安非他命均呈陽性反應，有長榮管理
    學院八十八年七月二十三日檢體編號ＫＡ－0000000號、八十八年十一月
    一日編號ＫＡ0000000號、八十九年一月二十二日ＫＡ0000000號
    陽性報告影本、台灣檢驗科技股份有限公司九十年二月二十三日編號ＫＺ000
    000000000號濫用藥物尿液檢驗報告各一件附卷可稽。而甲基安非他命
    經口服投與後，約百分之七十於二十四小時內可自尿液中排出，又其尿液內含甲
    基安非他命成分之檢出，與投與甲基安非他命的量、個人體質、檢驗儀器之精密
    度有關，通常採尿化驗是否呈陽性反應，應以投與後二十四小時內所採者為宜，
    此有行政院生署藥物食品檢驗局（80）藥檢醫字第四五二九號函可查，足徵被告
    於右揭時、地採尿時均往前回溯二十四小時內某時，有施用安非他命各一次無訛
    ，足徵被告上開自白核與事實相符，應堪採信。又被告前於八十八年間，因施用
    毒品案件，經依本院八十八年度毒聲字第二八六二號裁定送觀察、勒戒後，認無
    繼續施用毒品之傾向，經臺灣高雄地方法院檢察署檢察官於八十八年五月十一日
    以八十八年度偵字第四六七三號不起訴處分確定，有該不起訴處分書一紙在卷可
    按，其於五年內再犯毒品危害防制第十條之罪，經觀察、勒戒後，認有繼續施用
    毒品之傾向，亦有本院八十九年度毒聲字第一九六八號觀察、勒戒裁定書及臺灣
    高雄看守所附設勒戒處所八十九年四月二十日高所坤戒勒字第一六九四號函所附
    有繼續施用毒品傾向證明書影本各一件附卷可憑，本件事證明確，被告上開犯行
    洵堪認定。
二、查安非他命係毒品危害防制條例第二條第二項所稱之第二級毒品，不得持有、施
    用，被告竟持之以施用，核其所為，係犯毒品危害防制條例第十條第二項之施用
    第二級毒品罪。其先後多次施用犯行，時間緊接、手法及罪名均同，顯係基於概
    括犯意而為之，為連續犯，應論以一罪。其先後多次持有安非他命，亦係基於概
    括之犯意，本應以連續持有論，惟其持有後，進而施用，其持有行為應被其施用
    之行為所吸收，不另論罪。查被告曾於八十六年間，因違反麻醉藥品管理條例案
    件，經法院判處有期徒刑五月，於八十六年十二月二十五日執行完畢，有臺灣高
    雄地方法院檢察署刑案資料查註紀錄表一件在卷可稽，其於五年之內，再犯本件
    最重本刑為有期徒刑以上之罪，為累犯，應依刑法第四十七條之規定加重其刑。
    審酌被告有施用毒品之犯罪前科，已如前述，素行不佳，竟再犯而經觀察勒戒後
    又犯相同罪行，顯見意志不堅，惟其犯罪係戕害自身，尚未害及他人，所犯情節
    非重及犯罪後坦承犯行，態度尚佳等一切情狀，量處如主文所示之刑，並依刑法
    第四十一條第一項之規定（刑法第四十一條已於九十年一月四日修正、同年月十
    日公，而於同年月十二日生效，被告之上開連續犯行之行為終了日期為九十年三
    月間某日，已為該法條修正公布生效後，是以本件應適用刑法第四十一條第一項
    之規定），諭知易科罰金之折算標準。
三、又公訴人起訴事實雖僅敘及右揭被告於八十九年七月十九日上午十時十五分回溯
    二十四小時內某時，在上開地點，施用第二級毒品一次之犯行，然前揭其餘被告
    施用第二級毒品之事實（包括九十年度毒偵字第一一九四號、八十九年度毒偵字
    第九八號、八十九年度毒偵字第二○五○號，且該等案件已於偵查中併入本件八
    十八年度毒偵字第五五一號辦理）與該公訴人起訴之犯罪事實具連續犯之裁判上
    一罪關係，應為起訴效力所及，自在本院所得審理之範圍，附此敘明。
據上論斷，應依刑事訴訟法第二百九十九條第一項前段，毒品危害防制條例第十條第
二項、第二十條第三項，刑法第十一條前段、第五十六條、第四十七條、第四十一條
第一項，罰金罰鍰提高標準條例第二條，判決如主文。
中      華      民      國      九十      年    五      月    二十二    日
                                  臺灣高雄地方法院刑事庭
                                      法  官    李麗珠
右正本證明與原本無異。
如不服本判決，應於判決送達後十日內，向本院提出上訴狀。
                                      書記官    陳掌珠
中      華      民      國      九十      年    五      月    二十二    日
附錄本案判決論罪科刑法條：
毒品危害防制條例第十條第二項：
施用第二級毒品者，處三年以下有期徒刑。


司法院資訊處製作；財團法人民間司法改革基金會備份。
